【裁判字號】    98,聲,2486
【裁判日期】    980731
【裁判案由】    聲請停止羈押
【裁判全文】
臺灣桃園地方法院刑事裁定              98年度聲字第2486號
                                      98年度聲字第2487號
                                      98年度聲字第2795號
聲  請  人
即  被  告  甲○○
                    （
聲請人  即
選任辯護人  邱創舜律師
聲  請  人
即  被  告  葉健政
                    （
選任辯護人  康勝男律師
上列聲請人因被告詐欺等案件（98年度訴字495 號），聲請具保
停止羈押案件，本院裁定如下：
    主  文
聲請均駁回。
    理  由
一、聲請意旨略以：本件被告甲○○、葉健政因本院98年度訴字
    第495 號詐欺等案件，於民國98年5 月1 日以被告等人均經
    拘捕到案，均涉犯刑法第339 條第1 項詐欺等罪之罪嫌重大
    ，且被害者眾，而詐騙金額甚鉅，有事實足認有反覆實施同
    一犯罪之虞；被告葉健政另違反槍砲彈藥刀械管制條例案件
    ，所犯為最重本刑為5 年以上有期徒刑之罪，其等分別有刑
    事訴訟法第101 條第1 項第1 款、第3 款、第101 條之1第1
    項第7 款之事由，非予羈押，顯難進行審判，而裁定並執行
    羈押迄今。被告甲○○以本件係初犯，業已深知悔悟，聲請
    准予停止羈押得以返家奉養母親及照料家務云云；而辯護人
    為被告甲○○利益辯以被告甲○○於本件詐欺集團成員中，
    僅居於總務地位，對於案情所知無多等語；被告葉健政則以
    本件經查獲時，藏置扣案槍枝之房間業經上鎖，該房間鑰匙
    並非被告葉健政持有且未經查扣，又被告葉健政僅擔任司機
    ，並依陳証偉（已死亡）之指示前往銀行匯款1 次，並未參
    與詐欺集團之其他行為，求予交保候傳云云，為此爰聲請具
    保停止羈押。
二、按被告及得為其輔佐之人或辯護人，得隨時具保，向法院聲
    請停止羈押；羈押之被告，有左列情形之一者，如經具保聲
    請停止羈押，不得駁回：(一)所犯最重本刑為3 年以下有期徒
    刑、拘役或專科罰金之罪者，但累犯、常業犯、有犯罪之習
    慣、假釋中更犯罪或依刑事訴訟法第101 條之1 第1 項羈押
    者，不在此限；(二)懷胎5 月以上或生產後2 月未滿者；(三)現
    罹疾病，非保外治療顯難痊癒者，刑事訴訟法第110 條第1
    項、第114 條定有明文。而有無羈押被告之必要，係屬為保
    全被告使訴訟程式得以順利進行，或為保全證據或為保全對
    被告刑罰之執行目的，而對被告實施人身強制處分權，故審
    酌被告有無羈押之必要，除被告犯罪嫌疑已屬重大外，自當
    基於訴訟進行程度、犯罪性質、犯罪實際情狀及其他一切情
    事，審慎斟酌有無上開保全或預防目的，依職權妥適裁量，
    俾能兼顧國家刑事追訴、刑罰權之順暢執行及人權保障。
三、經查，被告甲○○、葉健政因涉犯詐欺等案件，本院於98年
    5 月1日 訊問被告後，因認被告等人共組詐欺集團，均涉犯
    刑法第339 條第1 項詐欺等罪之罪嫌重大，且經拘捕到案，
    又被害者眾，而詐騙金額甚鉅，有事實足認有逃亡及反覆實
    施同一犯罪之虞，故有刑事訴訟法第101 條第1 項第1 款、
    第101 條之1 第1 項第7 款之事由，非予羈押，顯難進行審
    判，而於同日裁定並執行羈押。經本院審理後，認被告等人
    固不爭執監管財物或擔任司機等情，然均否認涉及其他詐欺
    犯行，惟本件起訴書所載犯罪事實有各該被害人之證詞、搜
    索而扣得之手機、帳冊等物為憑，堪認被告等人涉犯詐欺等
    罪均犯嫌重大，且詐欺集團其本質即係透過反覆實施詐騙行
    為而取得不法利益，是有事實足認其等有反覆實施詐欺罪之
    虞；復以，被告葉健政另以所犯為死刑、無期徒刑或最輕本
    刑為5 年以上有期徒刑之罪為羈押原因，此款羈押理由之目
    的並在於進行追訴、審判及確保刑之執行，因重罪相較於輕
    罪而言，被告可能期待的刑罰制裁較為嚴厲，規避刑罰執行
    之誘因也隨之增加，因而可認有羈押之必要。是本院參酌上
    情，並兼衡案情、犯罪事實之釐清、被害法益侵害程度及對
    社會之影響，衡諸比例原則，尚無法以具保替代羈押之有效
    性。此外，本件不屬最重本刑為3 年以下有期徒刑、拘役或
    專科罰金之罪，亦無懷胎5 月以上或生產後2 月未滿情形，
    更查無現罹疾病，非保外治療顯難痊癒之事，均核無刑事訴
    訟法第114 條各款所定不得駁回具保聲請停止羈押之情形，
    並難認有法定停止羈押之事由存在，而認得以具保停止羈押
    之方式使原羈押原因消滅。依上揭說明，本件被告原羈押原
    因仍存在，復核無刑事訴訟法第114 條各款之情形，本院認
    其羈押原因尚未消滅，並有羈押之必要性，無法以具保使之
    消滅。是聲請人聲請具保停止羈押，均為無理由，應予駁回
    。至被告之家庭狀況，依法並非法院決定停止羈押與否所應
    審酌之事項，尚不足為法院准予停止羈押之理由，附此敘明
    。
四、依刑事訴訟法第220條裁定如主文。
中    華    民    國    98    年    7     月    31    日
              刑事第六庭  審判長法  官  錢建榮
                                法  官  黃翊哲
                                法  官  呂美玲
以上正本証明與原本無異
如不服本裁定應於送達後5 日內向本院提出抗告狀。
                                書記官  李玉華
中    華    民    國    98    年    8     月    5     日


司法院資訊處製作；財團法人民間司法改革基金會備份。
